【裁判字號】    92,易,861
【裁判日期】    920725
【裁判案由】    侵占等
【裁判全文】
臺灣臺南地方法院刑事判決                          九十二年度易字第八六一號
    公  訴  人  臺灣台南地方法院檢察署檢察官
    被      告  乙○○
右列被告因侵占等案件，經檢察官聲請以簡易判決處刑 (九十一年度偵續字第十六號
)，本院台南簡易庭認不宜，移由本院刑事庭依同常程序審理，判決如左：
    主  文
乙○○意圖為自己不法之所有，而侵占自己持有他人之物未遂，處罰金參仟元，如易
服勞役，以參佰元折算壹日；被訴公然侮辱部分公訴不受理。
    事  實
一、乙○○自民國八十九年十月二十七日起，向甲○○以每月新台幣（下同）二萬五
    千元之代價，承租台南縣永康市○○路○段與西勢路口之永大黃昏市場內之攤位
    從事販魚工作，甲○○並提供販售台一台（價值約新台幣七千元）予乙○○持有
    使用，詎租期屆滿未續約，乙○○竟意圖為自己不法之所有，於九十年九月二十
    八日晚上九時三十分許，在上開市場承租之攤位，著手將販售台搬走，欲將之據
    為己有，適甲○○經人通知始到場制止乙○○搬遷該販售台，以手壓住該販售台
    ，乙○○始未得逞。
二、案經被害人甲○○訴由台南縣警察局永康分局報由台灣台南地方法院檢察署檢察
    官聲請簡易判決處刑。
    理  由
甲、有罪部分：
一、右開事實，業經被告乙○○於審理中坦承不諱，核與告訴人甲○○之指訴情節相
    符，並有攤位聯營契約書、讓售契約書、照片等附卷足資佐證，罪證明確，被告
    犯行堪予認定。
二、核被告所為，係犯刑法第三百三十五條第二項第一項之侵占未遂罪。被告係未遂
    犯，應依刑法第二十六條前段之規定，按既遂犯之刑減輕其刑。爰審酌被告無犯
    罪前科，素行良好，有台灣高等法院被告全國前案紀錄表乙紙附卷足憑，因一時
    貪念致犯本罪，所侵占之財物價值不高，且係為未遂犯，犯罪情節尚輕，審理中
    坦白認過，態度良好等一切情狀，從寬量處如主文所示之刑，並諭知易服勞役之
    折算標準，以示懲儆。
乙、公訴不受理：
一、公訴意旨另以：被告乙○○於右開時地與甲○○起爭執，乙○○竟另行基於侮辱
    他人之犯意，對甲○○以：「不要臉」、「狗呀」、「畜牲」、「幹你娘」及「
    哭爸」等穢語辱罵，而公然侮辱甲○○，因認被告乙○○另涉公然侮辱罪嫌云云
    。
二、按告訴乃論之罪，告訴人於第一審辯論終結前得撤回其告訴，又告訴經撤回者，
    應諭知不受理之判決，刑事訴訟法第二百三十八條第一項、第三百零三條第三款
    定有明文。
三、本件告訴人甲○○告訴被告乙○○案件，起訴書認被告乙○○係觸犯刑法第三百
    零九條第一項之罪，依同法第三百十四條之規定，須告訴乃論。茲據告訴人甲○
    ○撤回其告訴，揆諸首開說明，諭知不受理之判決。
丙、據上論斷，應依刑事訴訟法第四百五十二條、第二百九十九條第一項前段、第三
    百零三條第三款，刑法第三百三十五條第二項、第一項、第二十六條前段、第四
    十二條第二項、罰金罰鍰提高標準條例第一條前段、第二條，判決如主文。
中      華      民      國      九十二      年    七    月    二十五    日
                                  臺灣臺南地方法院刑事第一庭
                                    法  官   柯顯卿
右正本證明與原本無異。
如不服本判決，應於判決送達後十日內向本院提出上訴狀( 應附繕本 )。
                                    書記官   許悉愛
中      華      民      國      九十二      年    七    月    二十五    日
附錄法條：
刑法第三百三十五條：
  意圖為自己或第三人不法之所有，而侵占自己持有他人之物者，處五年以下有期徒
  、拘役或科或併科一千元以下罰金。
  前項之未遂犯罰之。


司法院資訊處製作；財團法人民間司法改革基金會備份。
